【裁判字號】    90,易,2355
【裁判日期】    901226
【裁判案由】    傷害
【裁判全文】
臺灣臺南地方法院刑事判決                          九十年度易字第二三五五號
    公  訴  人  臺灣臺南地方法院檢察署檢察官
    被      告  乙  ○  ○
右列被告因傷害案件，經檢察官提起公訴（九十年度偵字第九五三○號），本院判決
如左：
    主  文
乙○○傷害人之身體，處拘役拾日，如易科罰金，以佰元折算壹日。
    事  實
一、乙○○前於民國八十四年間因預備殺人案件，經本院判處有期徒刑四月確定，於
    八十四年五月三十日執行完畢（不構成累犯）。猶不知悔改，於九十年八月二日
    十二時四十分許，因甲○○之子在乙○○住處前溜滑板車，聲音很大影響午休，
    乙○○遂出門制止，惟甲○○認時值午餐時間，且各住戶均關門開冷氣，不致吵
    到他人，雙方因而發生爭吵，詎乙○○竟基於傷害人身體之故意，以手推甲○○
    左胸處，致甲○○向後撞到牆壁，而受有右手肘外側擦傷微腫之傷害。
二、案經甲○○訴由臺南市警察局第二分局報請臺灣臺南地方法院檢察署檢察官偵查
    起訴。
    理  由
一、訊據被告乙○○矢口否認有何傷害犯行，辯稱：當天告訴人之子聲音很大，影響
    伊午休，伊未罵告訴人，亦未推或打告訴人，是告訴人自己撞到的；倘伊有推告
    訴人左胸，告訴人應非右手肘受傷云云（見本院卷第一一、一三、二○頁）。經
    查：(一)右揭事實，迭據告訴人甲○○於警訊、偵查中指訴明確及於本院調查時證
    述綦詳（見本院卷第一○頁），且有告訴人於九十年八月二日事故發生後即至行
    政院衛生署台南醫院就診之診斷證明書一紙（附於警卷）可稽，復參酌證人即告
    訴人甲○○於本院調查時證稱：被告往伊左胸部很大力掐過來，伊因重心不穩，
    來不及防備，而向右邊牆壁撞去，所以右手肘才會撞到牆壁，馬上腫起來等情（
    見本院卷第一二頁）觀之，足見告訴人之傷害，確係因被告以手推胸所造成之情
    ，應堪認定。(二)被告自承與告訴人因告訴人之子溜滑板車聲音太大影響午休之事
    發生爭吵，茲被告在此不滿情狀下，出手推告訴人，自屬可能；參以被告於偵查
    及本院審理中供稱：里長於當日下午請伊至里長處說明原委，伊及告訴人有去里
    長處協調，但後來未協調成功等語（偵查卷第一○頁及本院卷第二一頁），足見
    告訴人於本件事故發生後不久即至里長處請求協助，益徵告訴人之指訴，應屬實
    情。(三)被告雖辯稱其妻藍王素娥於偵查中證稱：被告未推告訴人等語，惟衡之證
    人藍王素娥當時係在自家窗邊往外觀看（見偵查卷第一二頁反面筆錄），並未在
    現場，依其所在角度，是否確能一覽無遺，已有可疑，況證人藍王素娥係被告之
    妻，其證詞難免偏頗於被告一方，故尚難遽採之而為有利於被告之判斷。本案事
    證明確，被告犯行堪以認定，自應依法論科。
二、核被告傷害人之身體，係犯刑法第二百七十七條第一項之普通傷害罪。爰審酌被
    告之素行、本件起因係告訴人之子於午休時間溜滑板車，引發告訴人與被告發生
    爭吵後所肇致、告訴人受傷之程度、被告犯罪後未能坦承犯行及迄未與告訴人達
    成民事賠償等一切情狀，量處如主文所示之刑，並諭知易科罰金之折算標準。
據上論斷，應依刑事訴訟法第二百九十九條第一項前段，刑法第二百七十七條第一項
、第四十一條第一項前段，罰金罰鍰提高標準條例第一條前段、第二條，判決如主文
。
本案經檢察官周文祥到庭執行職務。
中      華      民      國    九十      年     十二     月    二十六    日
                              臺灣臺南地方法院刑事第四庭
                                  審判長  法  官  簡  慧  娟
                                          法  官  陳  欽  賢
                                          法  官  林  欣  玲
右正本證明與原本無異
如不服本判決應於送達後十日內向本院提出上訴狀
                                          書記官  莊  淑  雅
中      華      民      國    九十      年     十二     月    二十六    日
附錄本案論罪科刑法條全文：
刑法第二百七十七條第一項：
傷害人之身體或健康者，處三年以下有期徒刑、拘役或一千元以下罰金。


司法院資訊處製作；財團法人民間司法改革基金會備份。
